【裁判字號】    96,訴,2185
【裁判日期】    970307
【裁判案由】    毒品危害防制條例
【裁判全文】
臺灣板橋地方法院刑事判決              96年度訴字第2185號
公  訴  人  臺灣板橋地方法院檢察署檢察官
被      告  甲○○
上列被告因違反毒品危害防制條例案件，經檢察官提起公訴（九
十六年度毒偵字第三三一二號），被告於本院行準備程序中，就
被訴事實為有罪之陳述，經本院合議庭裁定由受命法官獨任進行
簡式審判程序審理，並判決如下：
    主  文
甲○○施用第一級毒品，處有期徒刑拾月，減為有期徒刑伍月，
扣案之第一級毒品海洛因壹包（淨重零點肆貳公克）沒收銷燬之
；又施用第二級毒品，處有期徒刑陸月，減為有期徒刑月，扣
案之第二級毒品甲基安非他命柒包（驗餘淨重捌點玖捌柒公克）
沒收銷燬之，吸食器貳組、分裝杓貳支、小湯匙貳支、分裝袋壹
佰柒拾捌個、磅秤壹個均沒收。應執行有期徒刑柒月，扣案之第
一級毒品海洛因壹包（淨重零點肆貳公克）、第二級毒品甲基安
非他命柒包（驗餘淨重捌點玖捌柒公克）均沒收銷燬之，吸食器
貳組、分裝杓貳支、小湯匙貳支、分裝袋壹佰柒拾捌個、磅秤壹
個均沒收。
    事  實
一、甲○○因施用毒品案件，經本院以九十五年度毒聲字第二四
    七四號裁定送觀察勒戒，認無繼續施用毒品傾向，於民國九
    十六年二月十四日觀察勒戒執行完畢釋放，由臺灣板橋地方
    法院檢察署檢察官以九十六年度毒偵字第二九四號、第六三
    六號、第一一三九號、第一一四○號、第一一五四號不起訴
    確定。詎其不知悔改，嗣於九十六年四月十九日二十時許，
    在臺北縣板橋市○○街九號二樓租屋處內，將第一級毒品海
    洛因摻入香菸內點燃香菸吸食第一級毒品一次；又將第二級
    毒品甲基安非他命置放於吸食器內，下以火燒烤施用第二級
    毒品一次，嗣於同日二十二時五十分許，在上址查獲。扣得
    其所有之第一級毒品海洛因一包（淨重零點四二公克）、第
    二級毒品甲基安非他命七包（淨重九公克）、供施用第二級
    毒品所用之吸食器二組、分裝杓二支、小湯匙二支、分裝袋
    一百七十八個、磅秤一臺。
二、案經臺北縣政府警察局三重分局報告臺灣板橋地方法院檢察
    署檢察官偵查起訴。
    理  由
一、訊據被告甲○○對於上開犯罪事實坦承不諱，其為警查獲後
    經採集尿液送驗呈海洛因代謝物嗎啡類、甲基安非他命陽性
    反應有臺灣檢驗科技股份有限公司九十六年五月三日出具之
    編號ＣＨ／２００７／４０７６９號濫用藥物尿液檢驗報告
    一紙。扣案之白粉一包（淨重零點四二公克），含第一級第
    六項毒品海洛因成分，有法務部調查局九十六年五月十一日
    調科壹字第○九六二三○四二八二○號鑑定書在卷可按；扣
    案之透明晶體七包，共淨重九公克，因鑑驗使用零點零一三
    公克，（驗餘淨重八點九八七公克），確含第二級毒品甲基
    安非他命成分，有臺灣檢驗科技股份有限公司九十六年五月
    四日出具之編號ＣＨ／２００７／４０７２０號濫用藥物檢
    驗報告一紙可憑，復有吸食器二支、分裝杓二支、小湯匙二
    支、分裝袋一百七十八個、磅秤一臺扣案足佐，被告自白核
    與事實相符，堪予採信。被告因施用毒品案件，經本院以九
    十五年度毒聲字第二四七四號裁定送觀察勒戒，認無繼續施
    用毒品傾向，於九十六年二月十四日觀察勒戒執行完畢釋放
    ，由臺灣板橋地方法院檢察署檢察官以九十六年度毒偵字第
    二九四號、第六三六號、第一一三九號、第一一四○號、第
    一一五四號不起訴確定，有上開不起訴處分書、臺灣高等法
    院被告前案紀錄表可憑，其於觀察勒戒執行完畢釋放後五年
    內再犯本件施用毒品犯行，洵堪認定。
二、查海洛因、甲基安非他命分別為毒品危害防制條例第二條第
    二項第一款、第二款明定之第一級、第二級毒品，均不得持
    有、施用。核被告甲○○所為，係犯毒品危害防制條例第十
    條第一項之罪、同條第二項之罪。其施用海洛因前後持有海
    洛因及施用甲基安非他命前後持有甲基安非他命之低度行為
    ，應為施用之高度行為所吸收，均不另論罪。其所犯上開二
    罪，犯意各別，行為不同，應予分論併罰。爰審酌被告經觀
    察勒戒仍無法戒除施用毒品之惡習，衡其犯罪之動機、目的
    、手段、品行、經本院二度通緝始到案及犯後坦承犯行態度
    等一切情狀，分別量處如主文所示之刑。被告犯行均在九十
    六年四月二十四日前，所犯施用毒品罪均不在限制減刑之列
    ，本院二度通緝日期均在九十六年七月十六日之後，仍合乎
    減刑要件，均減輕至二分之一，並定其應執行之刑，以玆儆
    懲。扣案之海洛因一包（淨重零點四二公克）、甲基安非他
    命七包（驗餘淨重八點九八七公克），為查獲之第一級、第
    二級毒品，應依毒品危害防制條例第十八條第一項前段沒收
    銷燬之（包裝上開毒品之包裝袋，其與毒品於物理外觀上附
    合而難予析離，且如強予析離至完全無殘渣留存，將耗費相
    當之時間、人力與經費，於經濟上顯無實益，是依社會一般
    通念，堪認該包裝袋已與查獲之毒品結合成為一體而無從強
    加析離，是上開毒品既屬毒品危害防制條例十八條第一項前
    段所規定之違禁物，其外包裝袋自亦應併予沒收銷燬之，附
    此敘明）。扣案之吸食器二組、分裝杓二支、小湯匙二支、
    分裝袋一百七十八個、磅秤一臺，為被告所有供其施用第二
    級毒品甲基安非他命所用之物，業據其自承在卷，依刑法第
    三十八條第一項第二款宣告沒收。
三、查本件被告所犯之罪，法定本刑非死刑、無期徒刑、最輕本
    刑為三年以上有期徒刑之罪，且被告就被訴事實為有罪之陳
    述，經告知被告簡式審判程序之旨，被告及公訴人對於本件
    改依簡式審判程序審理亦均表示無意見，是本院即依刑事訴
    訟法第二百七十三條之一第一項規定，裁定本件進行簡式審
    判程序，附此敘明。
據上論斷，應依刑事訴訟法第二百七十三條之一第一項、第二百
九十九條第一項前段，毒品危害防制條例第十條第一項、第二項
、第十八條第一項前段、第二十三條第二項，刑法第十一條前段
、第五十一條第五款、第三十八條第一項第二款，中華民國九十
六年罪犯減刑條例第二條第一項第三款、第七條，判決如主文。
本案經檢察官顏妃琇到庭執行職務。
中    華    民    國    97    年    3     月    7     日
                  刑事第八庭    法  官  絲鈺雲
以上正本證明與原本無異
如不服本判決，應於判決送達後十日內敘明上訴理由，向本院提
出上訴狀（應附繕本），上訴於臺灣高等法院。
                                書記官  周玉茹
中    華    民    國    97    年    3     月    10    日
附錄本案論罪科刑法條全文
毒品危害防制條例第十條
施用第一級毒品者，處六月以上五年以下有期徒刑。
施用第二級毒品者，處三年以下有期徒刑。


司法院資訊處製作；財團法人民間司法改革基金會備份。
